臺灣高等法院刑事判決
109年度上訴字第2098號
上  訴  人  
即  被  告  陳宜銓



指定辯護人  本院公設辯護人王永炫  
上列上訴人即被告因違反毒品危害防制條例案件，不服臺灣新竹
地方法院108年度訴字第968號，中華民國109年2月19日第一審判
決（起訴案號：臺灣新竹地方檢察署108年度偵字第8174、9939
、10097、10339、11121、11729、11989號），提起上訴，本院
判決如下：
    主  文
原判決關於陳宜銓部分撤銷。
陳宜銓犯如附表一、二所示之罪，各處如附表一、二所示之刑及
沒收。應執行有期徒刑參年拾月。
    事  實
一、陳宜銓明知甲基安非他命為毒品危害防制條例第2條第2項第
    2 款所管制之第二級毒品，依法不得販賣及持有，為分取第
    二級毒品甲基安非他命留供己施用，竟基於販賣第二級毒品
    甲基安非他命以營利之犯意，分別為下列行為：
　㈠陳宜銓基於販賣第二級毒品甲基安非他命以營利之犯意，持
    其所使用之OPPO廠牌、門號0000000000號、0000000000號行
    動電話作為聯絡工具，於如附表一各編號所示時間、地點，
    以如附表一各編號所示之價格，先後販賣如附表一各編號所
    示之第二級毒品甲基安非他命予如附表一各編號所示販賣對
    象沈聲揚1次、戴志輝1次、王建豪1次、吳家旺1次、廖國光
    5 次、彭一仙3次。
  ㈡陳宜銓與曾楊煒（業經原審論處罪刑確定）共同基於販賣第
    二級毒品甲基安非他命以營利之犯意聯絡，陳宜銓持其所使
    用之OPPO廠牌、門號0000000000號、0000000000號行動電話
    、曾楊煒持其所使用之華碩廠牌、門號0000000000號行動電
    話作為聯絡工具，先由陳宜銓負責與王金標聯絡交易甲基安
    非他命事宜，曾楊煒則負責提供附表二各編號所示甲基安非
    他命予陳宜銓，再由陳宜銓以如附表二各編號所示交易方式
    ，於如附表二各編號所示時間、地點，以如附表二各編號所
    示之價格，先後共同販賣如附表二各編號所示之第二級毒品
    甲基安非他命予附表二各編號所示販賣對象王金標4次。
　　嗣經警持臺灣新竹地方法院法官核發之通訊監察書對陳宜銓
    持用之前開行動電話門號0000000000號、0000000000號實施
    通訊監察，並於108年7月29日持同上法院法官核發之搜索票
    ，前往戴志輝位在新竹縣○○鄉○○○街000號住處實施搜索，當
    場扣得陳宜銓上開OPPO廠牌行動電話1支（含門號000000000
    0號、0000000000號SIM卡各1張）、藥鏟2支、電子磅秤1台
    及甲基安非他命3包（淨重共為3.9982公克，驗餘淨重共為3
    .9874公克），始循線查獲上情。
二、案經新竹市警察局第一分局（下稱第一分局）、海洋委員會
    海巡署偵防分署新竹查緝隊報請臺灣新竹地方檢察署檢察官
    偵查起訴。
    理  由
壹、證據能力方面：
一、按被告以外之人於審判外之陳述，雖不符刑事訴訟法第159
    條之1至第159條之4之規定，然經當事人於審判程序同意作
    為證據，法院審酌該言詞陳述或書面陳述作成時之情況，認
    為適當者，亦得為證據；當事人、代理人或辯護人於法院調
    查證據時，知有刑事訴訟法第159條第1項不得為證據之情形
    ，而未於言詞辯論終結前聲明異議者，視為有前項之同意，
    刑事訴訟法第159條之5定有明文。查，本判決下列認定事實
    所引用之被告以外之人於審判外所為之供述證據資料（包含
    人證與文書等證據），並無證據證明係公務員違背法定程序
    所取得；而檢察官、上訴人即被告陳宜銓（下稱被告）及其
    辯護人對本院審理期日提示之卷證，均同意或不爭執其等證
    據能力，且迄至言詞辯論終結前亦未再聲明異議，本案證據
    資料作成時之情況，核無違法取證或其他瑕疵，證明力亦無
    明顯過低之情形，認為以之作為證據為適當，依刑事訴訟法
    第159條之5規定，自均得作為證據。
二、至於非供述證據部分，檢察官、被告及其辯護人於本院審理
    期日均不爭執其等證據能力，復均查無違反法定程序取得或
    其他不得作為證據之情形，且經本院於審理期日提示予檢察
    官、被告及其辯護人而為合法調查，應認均有證據能力。
貳、實體部分：
一、認定犯罪事實所憑之證據及理由： 
  ㈠上開犯罪事實，業據被告於警詢、偵查、原審及本院均坦承
    不諱（見第8174號偵卷一第9至25頁反面、38至44頁、第817
    4號偵卷二第111至112頁反面、156至158、194至196、199至
    200頁、第11121號偵卷第67至68、69至70、86頁反面至87頁
    反面、第176號聲羈卷第31至33頁、偵聲卷第53至55頁、原
    審卷一第106至108、209至211、219、370、395、396頁、本
    院卷第142至148頁），復經證人即共同被告曾楊煒於偵查及
    原審、證人即被告陳宜銓前女友宋嬑茹、證人沈聲揚、戴志
    輝、王建豪、吳家旺、廖國光、彭一仙、王金標於警詢及偵
    查證述屬實（見第8174號偵卷一第65頁反面、66、67頁反面
    至69頁反面、83頁反面、84、96至98、123至126、137頁正
    反面、143頁反面、158頁反面、160頁反面至161頁反面、17
    8頁正反面、第8174號偵卷二第6至9、30頁反面至31頁反面
    、38至39、44至46、56至57頁反面、70至71、173頁反面至1
    75、181至183頁、第11121號偵卷第28至30、82至83、86頁
    反面至87頁反面、第250號聲羈卷第17、18頁、原審卷一第1
    06至108、296、304、370、371、395頁），並有通訊監察譯
    文、第一分局搜索扣押筆錄、扣押物品目錄表、現場及扣案
    物照片等件在卷可稽（見第8174號偵卷一第12至13頁反面、
    15頁正反面、16頁反面至17頁反面、19頁反面至21、22至23
    、162、164至171頁、第8174號偵卷二第203頁），且有上開
    OPPO廠牌行動電話1支（含門號0000000000號、0000000000
    號SIM卡各1張）、藥鏟2支、電子磅秤1台及甲基安非他命3
    包扣案可佐，堪認被告前揭任意性自白核與事實相符，應堪
    採信。
  ㈡又上開扣案之甲基安非他命3包，經送衛生福利部草屯療養院
    以化學呈色法、氣相層析質譜法（GC/MS）鑑定，確分別含
    有甲基安非他命成分等情，有該院108年8月7日草療鑑字第0
    000000000號鑑驗書1份附卷可參（見第8174號偵卷二第203
    頁），此部分事實，足堪認定。 
　㈢按販賣毒品屬嚴重違法行為，苟遭逮獲，後果嚴重，毒販出
    售毒品時無不小心翼翼，不敢公然為之，且甲基安非他命並
    無公定價格，並可任意分裝或增減其份量，是其各次買賣之
    價格，當亦各有差異，或隨供需雙方之資力、關係之深淺、
    需求之數量、貨源之充裕與否、販賣者對於資金之需求程度
    ，以及政府查緝之態度，進而為各種不同之風險評估，而為
    機動性之調整，是其價格標準，自非一成不變，且販賣者從
    各種「價差」或「量差」或「純度」謀取利潤方式，亦有差
    異，然其所圖利益之非法販賣行為目的，則屬相同，並無二
    致。因之販賣利得，除經被告坦承，或因帳冊記載致價量至
    臻明確外，確實難以究其原委。然按一般民眾之普遍認知，
    毒品價格非低、取得不易，且毒品交易向為政府查禁森嚴且
    重罰不寬貸，衡諸常情，倘非有利可圖，殊無必要甘冒持有
    毒品遭查獲、重罰之極大風險，無端親送至交易處所，或於
    自身住處附近交易毒品，抑或購入大量毒品貯藏之理，而平
    添為警查獲之可能。從而，除確有反證足資認定係基於某種
    非圖利本意之關係外，通常尚難因無法查悉其買進、賣出之
    差價，而諉無營利之意思，或阻卻販賣犯行之追訴，致知過
    坦承者難辭重典，飾詞否認者反得逞僥倖，而失情理之平。
    查被告為智識正常之人，對於甲基安非他命交易向為檢警機
    關嚴予取締之犯罪當知悉甚稔，苟無利可圖，應無甘冒被查
    緝法辦重刑之極大風險為之，且被告先於原審自承：伊每次
    販賣都有賺取量差或是價差等語（見原審卷一第210頁）；
    復於本院自承：因為伊自己有吸食毒品，從伊販賣給別人的
    毒品中可抽取部分供自己施用等語明確（見本院卷第148頁
    ），則被告藉由販賣之機會，而得以分得些許毒品施用，顯
    有從中謀取其個人利益之意圖。是以，被告主觀上確具有販
    賣甲基安非他命以營利之意圖，應堪認定。
　㈣至於被告係於108年7月10日下午6時16分後某時許，販賣甲基
    安非他命0.2公克予戴志輝；復與曾楊煒於108年7月2日凌晨
    3時30許至翌（3）日晚間9時45分許，以新臺幣（下同）6,5
    00元之價格，販賣甲基安非他包4公克予王金標，業經本院
    認定如前，起訴書及原審判決書均誤載被告係於108年7月10
    日下午6時39分許，販賣甲基安非他命0.2公克予戴志輝，另
    起訴書誤載被告與曾楊煒於108年7月2日凌晨3時30，以7,50
    0元之價格，販賣上開甲基安非他命4公克予王金標云云，雖
    均有未洽，惟其中108年7月2日凌晨3時30許至翌（3）日晚
    間9時45分許之交易價格部分業經原審檢察官於108年11月19
    日、109年1月21日當庭更正（見原審卷一第211、369頁），
    且均不影響起訴犯罪事實之同一性，附此敘明。
　㈤綜上所述，本案事證明確，被告上開犯行均堪予認定，應均 
    予依法論科。　
二、論罪：
  ㈠按行為後法律有變更者，適用行為時之法律，但行為後之法
    律有利於行為人者，適用最有利於行為人之法律，現行刑法
    第2條第1項定有明文。被告行為後，毒品危害防制條例第4
    條第3項、第17條第2項之規定業經總統於109年1月15日修正
    公布，並自同年7月15日施行，修正後毒品危害防制條例第4
    條第2項規定「製造、運輸、販賣第二級毒品者，處無期徒
    刑或10年以上有期徒刑，得併科新臺幣1,500萬元以下罰金
    」，而修正前毒品危害防制條例第4條第2項規定「製造、運
    輸、販賣第二級毒品者，處無期徒刑或7年以上有期徒刑，
    得併科新臺幣1,000萬元以下罰金」，修正後新法將刑度及
    罰金分別提高為「無期徒刑或7年以上有期徒刑」、「1,500
    萬元以下」，修正後之新法並非較有利於被告，經比較新舊
    法結果，自以行為時之修正前毒品危害防制條例第4條第2項
    規定有利於被告；修正後毒品危害防制條例第17條第2項規
    定「犯第4條至第8條之罪於偵查及歷次審判中均自白者，減
    輕其刑」，而修正前毒品危害防制條例第17條第2項規定「
    犯第4條至第8條之罪於偵查及審判中均自白者，減輕其刑」
    ，修正後新法規定犯毒品危害防制條例第4條至第8條之罪之
    被告，須於偵查及「歷次」審判中均自白，方得依該條規定
    減輕其刑，相較於修正前舊法除偵查中自白外，僅須於審判
    中曾經自白即可減刑之規定而言，自以修正前毒品危害防制
    條例第17條第2項之規定對被告較為有利。經綜合上述比較
    ，以修正前毒品危害防制條例有利於被告，自應依刑法第2
    條第1項前段之規定，適用行為時之修正前毒品危害防制條
    例第4條第2項、第17條第2項之規定論處。
　㈡按甲基安非他命係毒品危害防制條例第2條第2項第2款所列管
    之第二級毒品，依法不得販賣及非法持有。核被告所為，均
    係犯修正前毒品危害防制條例第4條第2項之販賣第二級毒品
    罪。
　㈢被告各次販賣第二級毒品甲基安非他命前後分別持有甲基安
    非他命之低度行為，分別為其各次販賣之高度行為所吸收。
　㈣又被告與共同被告曾楊煒間就上開販賣如附表二各編號所示
    第二級毒品犯行，均有犯意聯絡及行為分擔，應皆論以共同
    正犯。
　㈤另被告所犯上開販賣第二級毒品16罪，犯意各別，行為互殊
    ，應予分論併罰。
三、科刑：
　㈠依108年2月22日公布之司法院釋字第775號解釋文：「刑法第
    47條第1項規定：『受徒刑之執行完畢，或一部之執行而赦免
    後，5年以內故意再犯有期徒刑以上之罪者，為累犯，加重
    本刑至二分之一。』有關累犯加重本刑部分，不生違反憲法
    一行為不二罰原則之問題。惟其不分情節，基於累犯者有其
    特別惡性及對刑罰反應力薄弱等立法理由，一律加重最低本
    刑，於不符合刑法第59條所定要件之情形下，致生行為人所
    受之刑罰超過其所應負擔罪責之個案，其人身自由因此遭受
    過苛之侵害部分，對人民受憲法第8條保障之人身自由所為
    限制，不符憲法罪刑相當原則，牴觸憲法第23條比例原則。
    於此範圍內，有關機關應自本解釋公布之日起2年內，依本
    解釋意旨修正之。於修正前，為避免發生上述罪刑不相當之
    情形，法院就該個案應依本解釋意旨，裁量是否加重最低本
    刑。」是在該解釋文公布後，本院即應依此就個案裁量是否
    有依刑法第47條第1項規定加重最低本刑之必要。查本案被
    告前⒈於102年間因犯竊盜罪，經原審法院另以103年度易緝
    字第17號判決分別判處有期徒刑6月、6月、6月，應執行有
    期徒刑1年4月確定；⒉於103年間因犯贓物罪，經原審法院以
    103年度竹簡字第992號判決判處有期徒刑3月確定；⒊於103
    年間因犯竊盜罪，經原審法院以103年度審簡字第78號判決
    判處有期徒刑4月，被告不服提起上訴，經原審法院以104年
    度簡上字第41號判決駁回上訴確定；⒋於103年間因犯竊盜罪
    ，經原審法院以104年度竹簡字第344號判決判處有期徒刑4
    月確定；⒌於103年間因犯詐欺罪，經原審法院以104年度審
    簡字第140號判決有期徒刑3月確定。上開1至5所示7罪，經
    原審法院以105年度聲字第1347號裁定應執行有期徒刑2年確
    定，於105年3月7日入監執行。⒍於104年間因犯竊盜罪，經
    原審法院以104年度竹簡字第609號判決判處有期徒刑3月確
    定，應於107年3月7日接續上開7罪執行，於106年10月16日
    因縮短刑期假釋出監，假釋中付保護管束，嗣於107年6月6
    日保護管束期滿未經撤銷而視為執行完畢等情，有本院被告
    前案紀錄表1份附卷可憑，其於有期徒刑執行完畢5年內故意
    再犯本案最重本刑為有期徒刑以上之罪，符合刑法第47條第
    1項累犯之規定，本院審酌被告本案所犯，與前案之竊盜等
    罪間不具有相同或類似之性質，亦非屬具有重大惡性特徵之
    犯罪類型，且審慎考量本案情節、被告之主觀惡性、危害程
    度及罪刑相當原則，爰就被告所犯16罪，依上開規定除法定
    本刑為無期徒刑部分，依刑法第65條第1項規定不得加重外
    ，亦均不依刑法第47條第1項規定加重其最低本刑，附此敘
    明。
　㈡按犯毒品危害防制條例第4條至第8條之罪，於偵查及審判中
    均自白者，減輕其刑，修正前毒品危害防制條例第17條第2 
    項定有明文。依該規定旨在獎勵犯罪人之悛悔，同時使偵查
    或審判機關易於發現真實，以利毒品查緝，俾收防制毒品危
    害之效；故不論該被告之自白，係出於自動或被動、簡單或
    詳細、一次或多次，並其自白後有無翻異，苟其於偵查及審
    判中均有自白，即應依法減輕其刑。是該條項減刑規定之適
    用，係指偵查及審判中均有自白而言。而所謂自白乃對自己
    之犯罪事實全部或主要部分為肯定供述之意。查被告於偵查
    、原審及本院均自白上開販賣第二級毒品犯行，爰依修正前
    毒品危害防制條例第17條第2項規定減輕其刑，並依法就法
    定最高本刑部分先加後減之。
　㈢次按犯毒品危害防制條例第4條至第8條、第10條或第11條之
    罪，供出毒品來源，因而查獲其他正犯或共犯者，減輕或免
    除其刑，毒品危害防制條例第17條第1項定有明文。又所稱
    「供出毒品來源，因而查獲其他正犯或共犯者」，係指犯罪
    行為人供出毒品來源之對向性正犯，或與其具有共同正犯、
    共犯（教唆犯、幫助犯）關係之毒品由來之人的相關資料，
    使調查或偵查犯罪之公務員得據以對之發動調查或偵查程序
    ，並因此而確實查獲其人、其犯行者，即屬之。查被告為警
    查獲後，於警詢時主動告知員警其毒品來源係共同被告曾楊
    煒及同案被告甘義清，因而查獲共同被告曾楊煒及同案被告
    甘義清等情，有被告之調查筆錄及本案起訴書等件在卷可憑
    （見第8174號偵卷一第23至25頁反面、第8174號偵卷二第11
    1至113頁、原審卷一第18、19頁），足證本案被告供出毒品
    來源，因而查獲其他共同正犯，符合毒品危害防制條例第17
    條第1項之規定，應均予減輕其刑，並應依刑法第70條、第7
    1條第2項規定遞減之。
四、撤銷改判之理由：
  ㈠原審以被告犯行，事證明確，予以論罪科刑，固非無見，惟
    查：被告所為，雖均符合刑法第47條第1項累犯之規定，然
    本院參酌司法院釋字第775號解釋意旨，綜合考量被告前所
    違犯及本件所違犯者之犯罪類型、本案情節、被告之主觀惡
    性、危害程度等各項情狀後，認被告所犯，均不依刑法第47
    條第1項規定加重其最低本刑，業經本院說明如前，原判決
    就此部分未察，就被告所犯，均依累犯規定加重其最低本刑
    ，尚有未洽。被告上訴意旨指摘原審量刑過重云云，雖無理
    由，惟原判決既有前開適用法則之違誤，自應由本院將原判
    決關於被告部分予以撤銷改判。
　㈡爰以行為人之責任為基礎，審酌被告前有多次竊盜等前科，
    有本院被告前案紀錄表在卷可稽，素行非佳，詎猶不知悔悟
    ，年輕力壯，不思戮力上進，循正當途徑獲致財物，明知第
    二級毒品甲基安非他命足以戕害人體身心健康，助長社會不
    良風氣，為圖非法獲利，竟無視政府反毒政策及嚴格查禁，
    或獨自或與曾楊煒共同販賣第二級毒品甲基安非他命予他人
    以牟利，非但助長毒品蔓延，戕害他人身心健康，亦破壞社
    會治安，應予非難，惟犯後坦承犯行，態度尚稱良好，兼衡
    其犯罪之動機、目的、手段、方法、各次販賣甲基安非他命
    之數量、於原審自承大學畢業，案發時擔任工地主任，經濟
    狀況勉持，與母親同住，未婚無子女之家庭及生活狀況（見
    原審卷一第397頁）等一切情狀，分別量處如主文第2項（即
    如附表一、二）所示之刑，再衡酌其所犯上開16罪，均為毒
    品類型犯罪，罪名、態樣、手段、所侵害法益均屬相同，16
    罪間之責任非難重複程度甚高等情，而為整體非難評價後，
    併依刑法第51條第5款規定定其應執行刑如主文第2項所示，
    以資懲儆。
　㈢沒收：　　
　　⒈按查獲之第一、二級毒品及專供製造或施用第一、二級毒
      品之器具，不問屬於犯罪行為人與否，均沒收銷燬之，毒
      品危害防制條例第18條第1項前段定有明文。查扣案之甲
      基安非他命3包（驗餘淨重共為3.9874公克）應均依毒品
      危害防制條例第18條第1項前段規定，於被告最後一次販
      賣第二級毒品罪刑（即如附表一編號9）項下宣告沒收銷
      燬之；而包裝上開甲基安非他命之外包裝袋共3個，以目
      前所採行之鑑驗方式，包裝袋內仍會殘留微量毒品，而無
      法將之完全析離，亦應依毒品危害防制條例第18條第1項
      前段規定與所包裝之上開毒品併予宣告沒收銷燬之。至於
      鑑驗耗損部分，既已滅失不存在，自無庸併予宣告沒收。
      ，
　　⒉次按犯毒品危害防制條例第4條至第9條、第12條、第13條
      或第14條第1項、第2項之罪者，其供犯罪所用之物，不問
      屬於犯罪行為人與否，均沒收之，毒品危害防制條例第19
      條第1項定有明文。查扣案之OPPO廠牌行動電話1支（含門
      號0000000000號、0000000000號SIM卡各1張）、藥鏟2支
      、電子磅秤1台），均係供被告犯上開販賣第二級毒品罪
      所用之物，且均屬被告所持用，業據被告於原審陳明在卷
      （見原審卷一第395、396頁），自應分別依上開規定於被
      告所犯各罪項下宣告沒收。
    ⒊按犯罪所得，屬於犯罪行為人者，沒收之；於全部或一部
      不能沒收或不宜執行沒收時，追徵其價額，刑法第38條之
      1第1項前段、第3項定有明文。本案被告犯上開如附表一
      編號1至3、5至12所示販賣第二級毒品罪之犯罪所得各如
      附表一編號1至3、5至12所示，業經本院認定如前，雖均
      未扣案，爰分別依上開規定於被告所犯各罪項下宣告沒收
      ，於全部或一部不能沒收或不宜執行沒收時，追徵其價額
      。
據上論斷，應依刑事訴訟法第369條第1項前段、第364條、第299
條第1項前段，毒品危害防制條例第4條第2項（修正前）、第17
條第1項、第2項（修正前）、第18條第1項前段、第19條第1項，
刑法第11條、第47條第1項、第51條第5款、第38條之1第1項前段
、第3項，判決如主文。
本案經檢察官葉子誠提起公訴，檢察官何明楨到庭執行職務。　
中　　華　　民　　國　　109 　年　　8 　　月　　19　　日
                  刑事第十一庭  審判長法  官  楊力進
                                      法  官  沈君玲
                                      法  官  雷淑雯
以上正本證明與原本無異。
如不服本判決應於收受送達後20日內向本院提出上訴書狀，並應
敘述具體理由；其未敘述上訴理由者，應於上訴期間屆滿後20日
內向本院補提理由書（均須按他造當事人之人數附繕本）「切勿
逕送上級法院」。
                                      書記官  林立柏
中　　華　　民　　國　　109 　年　　8 　　月　　24　　日
附錄本案論罪科刑法條：
修正前毒品危害防制條例第4條
製造、運輸、販賣第一級毒品者，處死刑或無期徒刑；處無期徒
刑者，得併科新臺幣2千萬元以下罰金。
製造、運輸、販賣第二級毒品者，處無期徒刑或7年以上有期徒
刑，得併科新臺幣1千萬元以下罰金。
製造、運輸、販賣第三級毒品者，處7年以上有期徒刑，得併科
新臺幣7百萬元以下罰金。
製造、運輸、販賣第四級毒品者，處5年以上12年以下有期徒刑
，得併科新臺幣3百萬元以下罰金。
製造、運輸、販賣專供製造或施用毒品之器具者，處1年以上7年
以下有期徒刑，得併科新臺幣1百萬元以下罰金。
前5項之未遂犯罰之。　　　

附表一（原起訴書附表一，陳宜銓單獨販賣部分）：
編號 時  間 地   點 交  易  方  式 本  院  主  文 1 108年7月12日凌晨1時許至同日上午5時許 新竹市公道五路交流道附近某處、陳宜銓位在新竹縣○○鎮○○路○段000巷00號住處附近 陳宜銓基於販賣第二級毒品以牟利之接續犯意，先於108年7月12日凌晨1時許在新竹市公道五路交流道附近某處，以1,000元之價格，販賣甲基安非他命0.4公克予沈聲揚；復於同日上午5時許，在陳宜銓住處附近，以1,000元之價格，販賣甲基安非他命0.4公克予沈聲揚。  陳宜銓販賣第二級毒品，累犯，處有期徒刑壹年玖月。扣案之OPPO廠牌行動電話壹支（含門號0000000000號、0000000000號SIM卡各壹張）、藥鏟貳支及電子磅秤壹台均沒收；未扣案之犯罪所得新臺幣貳仟元沒收，於全部或一部不能沒收或不宜執行沒收時，追徵其價額。 2 108年7月10日下午6時16分後某時許（起訴書及原審判決書均誤載為同日下午6時39分許） 戴志輝位在新竹縣○○鄉○○○街000號住處 陳宜銓基於販賣第二級毒品以牟利之犯意，於前揭時間、地點，以500元之價格，販賣甲基安非他命0.2公克予戴志輝。 陳宜銓販賣第二級毒品，累犯，處有期徒刑壹年玖月。扣案之OPPO廠牌行動電話壹支（含門號0000000000號、0000000000號SIM卡各壹張）、藥鏟貳支及電子磅秤壹台均沒收；未扣案之犯罪所得新臺幣伍佰元沒收，於全部或一部不能沒收或不宜執行沒收時，追徵其價額。 3 108年6月26日下午3時許至108年7月2日中午12時許 新竹市中華路六段與五福路路口、陳宜銓位在新竹縣○○鎮○○路○段000巷00號住處 陳宜銓基於販賣第二級毒品以牟利之犯意，與王建豪約定由陳宜銓以3,000元之價格，販售甲基安非他命1.2公克予王建豪。嗣於108年6月26日下午3時許，在新竹市中華路六段與五福路路口，陳宜銓向王建豪收取3,000元後，僅先交付甲基安非他命0.4公克，經王建豪轉向宋嬑茹催討後，陳宜銓始於108年7月2日中午12時許，在其住處內，再交付甲基安非他命0.8公克交付予王建豪。 陳宜銓販賣第二級毒品，累犯，處有期徒刑壹年玖月。扣案之OPPO廠牌行動電話壹支（含門號0000000000號、0000000000號SIM卡各壹張）、藥鏟貳支及電子磅秤壹台均沒收；未扣案之犯罪所得新臺幣參仟元沒收，於全部或一部不能沒收或不宜執行沒收時，追徵其價額。 4 108年7月1日晚間10時許 陳宜銓位在新竹縣○○鎮○○路○段000巷00號住處 陳宜銓基於販賣第二級毒品以牟利之犯意，於前揭時間、地點，以2,000元之價格，販賣甲基安非他命1公克予吳家旺，惟吳家旺尚未給付價金。 陳宜銓販賣第二級毒品，累犯，處有期徒刑壹年玖月。扣案之OPPO廠牌行動電話壹支（含門號0000000000號、0000000000號SIM卡各壹張）、藥鏟貳支及電子磅秤壹台均沒收。 5 108年6月27日晚間9時30分許 陳宜銓位在新竹縣○○鎮○○路○段000號住處 陳宜銓基於販賣第二級毒品以牟利之犯意，於前揭時間、地點，以3,000元之價格，販賣甲基安非他命1公克予廖國光。 陳宜銓販賣第二級毒品，累犯，處有期徒刑壹年玖月。扣案之OPPO廠牌行動電話壹支（含門號0000000000號、0000000000號SIM卡各壹張）、藥鏟貳支及電子磅秤壹台均沒收；未扣案之犯罪所得新臺幣參仟元沒收，於全部或一部不能沒收或不宜執行沒收時，追徵其價額。 6 108年7月2日晚間9時許 位在新竹市○○路○段000號之新竹第三信用合作社前 陳宜銓基於販賣第二級毒品以牟利之犯意，於前揭時間、地點，以3,000元之價格，販賣甲基安非他命1公克予廖國光。 陳宜銓販賣第二級毒品，累犯，處有期徒刑壹年玖月。扣案之OPPO廠牌行動電話壹支（含門號0000000000號、0000000000號SIM卡各壹張）、藥鏟貳支及電子磅秤壹台均沒收；未扣案之犯罪所得新臺幣參仟元沒收，於全部或一部不能沒收或不宜執行沒收時，追徵其價額。 7 108年7月9日晚間7時30分許 新竹市光復路老爺酒店對面之胖老爹炸雞店前 陳宜銓基於販賣第二級毒品以牟利之犯意，於前揭時間、地點，以3,000元之價格，販賣甲基安非他命1公克予廖國光。 陳宜銓販賣第二級毒品，累犯，處有期徒刑壹年玖月。扣案之OPPO廠牌行動電話壹支（含門號0000000000號、0000000000號SIM卡各壹張）、藥鏟貳支及電子磅秤壹台均沒收；未扣案之犯罪所得新臺幣參仟元沒收，於全部或一部不能沒收或不宜執行沒收時，追徵其價額。 8 108年7月10日晚間9時30分許 新竹縣○○鄉○○○街000號前 陳宜銓基於販賣第二級毒品以牟利之犯意，於前揭時間、地點，以2,000元之價格，販賣甲基安非他命1公克予廖國光。 陳宜銓販賣第二級毒品，累犯，處有期徒刑壹年玖月。扣案之OPPO廠牌行動電話壹支（含門號0000000000號、0000000000號SIM卡各壹張）、藥鏟貳支及電子磅秤壹台均沒收；未扣案之犯罪所得新臺幣貳仟元沒收，於全部或一部不能沒收或不宜執行沒收時，追徵其價額。 9 108年7月17日晚間9時20分許 新竹縣○○鄉○○○街000號前 陳宜銓基於販賣第二級毒品以牟利之犯意，於前揭時間、地點，以3,000元之價格，販賣甲基安非他命1公克予廖國光。 陳宜銓販賣第二級毒品，累犯，處有期徒刑壹年玖月。扣案之甲基安非他命參包（驗餘淨重共計參點玖捌柒肆公克）均沒收銷燬之；扣案之OPPO廠牌行動電話壹支（含門號0000000000號、0000000000號SIM卡各壹張）、藥鏟貳支及電子磅秤壹台均沒收；未扣案之犯罪所得新臺幣參仟元沒收，於全部或一部不能沒收或不宜執行沒收時，追徵其價額。 10 108年7月1日晚間7時許 新竹市東區新莊街附近某廟宇前 陳宜銓基於販賣第二級毒品以牟利之犯意，於前揭時間、地點，以2,000元之價格，販賣甲基安非他命1公克予彭一仙。 陳宜銓販賣第二級毒品，累犯，處有期徒刑壹年玖月。扣案之OPPO廠牌行動電話壹支（含門號0000000000號、0000000000號SIM卡各壹張）、藥鏟貳支及電子磅秤壹台均沒收；未扣案之犯罪所得新臺幣貳仟元沒收，於全部或一部不能沒收或不宜執行沒收時，追徵其價額。 11 108年7月5日晚間9時許 陳宜銓位在新竹縣○○鎮○○路○段000號住處 陳宜銓基於販賣第二級毒品以牟利之犯意，於前揭時間、地點，以1,000元之價格，販賣甲基安非他命1包予彭一仙。 陳宜銓販賣第二級毒品，累犯，處有期徒刑壹年玖月。扣案之OPPO廠牌行動電話壹支（含門號0000000000號、0000000000號SIM卡各壹張）、藥鏟貳支及電子磅秤壹台均沒收；未扣案之犯罪所得新臺幣壹仟元沒收，於全部或一部不能沒收或不宜執行沒收時，追徵其價額。 12 108年7月16日中午12時許 陳宜銓位在新竹縣○○鎮○○路○段000巷00號住處 陳宜銓基於販賣第二級毒品以牟利之犯意，於前揭時間、地點，以2,000元之價格，販賣甲基安非他命0.8公克予彭一仙。 陳宜銓販賣第二級毒品，累犯，處有期徒刑壹年玖月。扣案之OPPO廠牌行動電話壹支（含門號0000000000號、0000000000號SIM卡各壹張）、藥鏟貳支及電子磅秤壹台均沒收；未扣案之犯罪所得新臺幣貳仟元沒收，於全部或一部不能沒收或不宜執行沒收時，追徵其價額。 


附表二（原起訴書附表四，陳宜銓與曾楊煒共同販賣部分）：
編號 時  間 地   點 交  易  方  式 本  院  主  文 1 108年5月30日下午3時39分後某時許 新竹縣○○鄉○○○街000號住處附近高速公路橋下空地 陳宜銓、曾楊煒共同基於第二級毒品之犯意聯絡，由陳宜銓先與王金標約定以6,500元之價格，交易甲基安非他命4公克後，由曾楊煒提供甲基安非他命4公克予陳宜銓，再由陳宜銓交付該甲基安非他命4公克予王金標並收取價金6,500元後全數轉交曾楊煒。 陳宜銓共同販賣第二級毒品，累犯，處有期徒刑壹年拾月。扣案之OPPO廠牌行動電話壹支（含門號0000000000號、0000000000號SIM卡各壹張）、藥鏟貳支及電子磅秤壹台均沒收。 2 108年6月9日晚間7時許 新竹縣竹東鎮光明路126巷口附近全家便利商店 陳宜銓、曾楊煒共同基於第二級毒品之犯意聯絡，由陳宜銓先與王金標約定以4,000元之價格，交易甲基安非他命2公克後，由曾楊煒提供甲基安非他命2公克予陳宜銓，再由陳宜銓交付該甲基安非他命2公克予王金標並收取價金4,000元後全數轉交曾楊煒。 陳宜銓共同販賣第二級毒品，累犯，處有期徒刑壹年玖月。扣案之OPPO廠牌行動電話壹支（含門號0000000000號、0000000000號SIM卡各壹張）、藥鏟貳支及電子磅秤壹台均沒收。 3 108年7月2日凌晨3時30分許起至翌（3）日晚間9時45分許 新竹縣竹東鎮光明路126巷口附近全家便利商店 陳宜銓、曾楊煒共同基於第二級毒品之犯意聯絡，由陳宜銓先與王金標約定以6,500元之價格，交易甲基安非他命4公克，並由陳宜銓先為王金標代墊其中價金2,500元後，由曾楊煒提供甲基安非他命4公克予陳宜銓並收取價金6,500元，再由陳宜銓先交付甲基安非他命2公克予王金標並收取價金4,000元，俟王金標於108年7月3日晚間償還陳宜銓代墊之價金2500元，陳宜銓方再交付甲基安非他命2公克予王金標。 陳宜銓共同販賣第二級毒品，累犯，處有期徒刑壹年拾月。扣案之OPPO廠牌行動電話壹支（含門號0000000000號、0000000000號SIM卡各壹張）、藥鏟貳支及電子磅秤壹台均沒收。 4 108年7月14日下午5時許 桃園市楊梅區泰圳路640巷46弄旁土地公廟前 陳宜銓、曾楊煒共同基於第二級毒品之犯意聯絡，由陳宜銓先與王金標約定以1萬2,000元之價格，交易甲基安非他命8公克後，由曾楊煒提供甲基安非他命8公克予陳宜銓，再由陳宜銓交付該甲基安非他命8公克予王金標並收取價金1萬2,000元後全數轉交曾楊煒。 陳宜銓共同販賣第二級毒品，累犯，處有期徒刑壹年拾壹月。扣案之OPPO廠牌行動電話壹支（含門號0000000000號、0000000000號SIM卡各壹張）、藥鏟貳支及電子磅秤壹台均沒收。